臺灣臺東地方法院刑事裁定　　　　　　　100年度聲字第497號
聲　請　人
即　被　告　謝玉桃
指定辯護人　本院公設辯護人丁經岳
上列聲請人即被告因販賣毒品案件，不服本院刑事第二庭受命法
官於民國一百年十二月二十日所為之羈押處分（100年度訴字第2
66號），聲請撤銷羈押，本院裁定如下：
    主  文
原處分關於被告謝玉桃禁止接見通信部分撤銷。
其餘聲請駁回。
    理  由
一、聲請意旨略以：聲請人即被告謝玉桃與其丈夫、婆婆及3名
    幼女一同居住於戶籍地址，有固定住所，且必遵期到庭應訊
    ，無逃亡之虞。又其與共同被告詹小琪原同為受刑人，如有
    意勾串本案早已為之，今既就所受有期徒刑已執行完畢，如
    出監在外，亦無從與詹小琪有所串供，再者，監所內就會客
    、通信均有錄音或檢查其內容，如出監在外，反而無從與詹
    小琪有所聯絡，是以，應無勾串詹小琪之虞等語。
二、按對於審判長、受命法官、受託法官或檢察官所為羈押之處
    分有不服者，受處分人得聲請其所屬法院撤銷或變更之，刑
    事訴訟法第416條第1項第1款定有明文。次按「被告經法官
    訊問後，認為犯罪嫌疑重大，而有左列情形之一，非予羈押
    ，顯難進行追訴、審判或執行者，得羈押之︰一、逃亡或有
    事實足認為有逃亡之虞者。二、有事實足認為有湮滅、偽造
    、變造證據或勾串共犯或證人之虞者。三、所犯為死刑、無
    期徒刑或最輕本刑為5年以上有期徒刑之罪者」，刑事訴訟
    法第101條第1項定有明文。復按刑事被告經訊問後，認有法
    定羈押原因，於必要時得羈押之，所謂必要與否或執行羈押
    後，有無繼續之必要，仍許法院斟酌訴訟進行程度及其他一
    切情事而為認定，除有刑事訴訟法第114條各款所列情形之
    一不得駁回者外，准許與否，該管法院有自由裁量之權，衡
    非被告所得強求（最高法院分別著有29年抗字第57號、46年
    臺抗字第6號、46年臺抗字第21號判例意旨可參）。
三、經查：
(一)本件被告因販賣毒品案件，於民國100年12月20日經本院刑
    事第二庭受命法官訊問後，否認犯行，惟依起訴書所載證據
    ，足認被告涉犯毒品危害防制條例第4條第2項販賣第2級毒
    品罪嫌疑重大，且所涉販賣第2級毒品罪嫌係最輕本刑為5年
    以上有期徒刑之罪，法定刑非輕，客觀上被告對遭受較嚴厲
    之刑罰制裁已有預期，逃匿規避審判程序進行及刑罰執行之
    誘因亦隨之提升，而有逃亡之虞，又被告在本院準備程序時
    之供述與偵訊時不一，復與同案共同被告詹小琪同時同地在
    監執行，有事實足認其有串證之虞，非予羈押，顯難進行審
    判、執行，而有羈押之必要，乃依刑事訴訟法第101條第1項
    第2、3款規定予以羈押並禁見等情，業據本院依職權調閱10
    0年度訴字266號刑事卷宗核閱屬實。
(二)被告雖以上開理由聲請撤銷羈押，惟查，被告經檢察官起訴
    其與詹小琪共同基於販賣第2級毒品甲基安非他命之犯意，
    先後於99年9月4日、同年10月1日在臺東縣大武鄉○○村○
    ○路5巷7號之詹小琪住處，由詹小琪各交付5包甲基安非他
    命予被告並委其販賣他人，前者經被告售予年籍不詳之人，
    後者則因無法尋得購買之人而未得逞等情，有詹小琪於警詢
    及偵查時之陳述可證，復有卷內相關資料在卷可佐，且被告
    於準備程序時亦自承有於99年9月4日自詹小琪處取得5包甲
    基安非他命等語，其數量與一般單純吸食者所購之數量實有
    所別，足認其犯毒品危害防制條例第4條第2項販賣第2級毒
    品罪嫌疑重大。又其所涉販賣第2級毒品罪嫌係最輕本刑為5
    年以上有期徒刑之罪，且甫因他案所受有期徒刑在監執行完
    畢，如預期將因本案而再受刑罰制裁，則其逃匿規避審判程
    序進行及刑罰執行之誘因亦隨之提升，有相當理由可認其有
    逃亡之虞，是以，被告有刑事訴訟法第101條第1項第1、3款
    所定羈押之原因。又被告於判決確定後，復有「刑之執行」
    之司法權尚待行使，經權衡上開「避免再犯」、「刑之執行
    」之社會公益，與被告人身自由之個人私益，本院認被告上
    開羈押原因尚難以具保或限制住居等其他限制聲請人權利較
    小之手段替代，故認為被告有羈押之必要，被告上開聲請意
    旨委難憑採。
(三)又原羈押處分另諭知被告應禁止接見通信。按羈押被告並予
    以禁止接見通信之理由，即在於確保證據之存在及真實，因
    此，就已知之證物可證明犯罪事實之存在，惟有部分尚待扣
    押、尚有共犯或證人待傳訊、有以不正當方法影響共犯或證
    人之嫌疑存在或有其他類似之行為，致使真實之發現增加困
    難者等情形，得認為有湮滅、偽造、變造證據或勾串共犯或
    證人之虞者，方有禁止接見通信之必要；而是否「有事實足
    認為有湮滅、偽造、變造證據或勾串共犯、證人之虞」，應
    依具體事實客觀認定，是法院應就案件進行情形及所舉證人
    與被告之關係等因素審酌被告是否有此等行為之虞。查被告
    在本院準備程序時之陳述與詹小琪於警詢及偵查時之陳述固
    然有重大出入，惟詹小琪為在法務部矯正署臺東監獄執行中
    之受刑人，如令被告在法務部矯正署臺東看守所羈押，二者
    於獄政管理上將為分離管理，且亦無事實上接觸或談話之機
    會，此有本院電詢法務部矯正署臺東監獄戒護科之電話紀錄
    表乙份在卷可考。此外，遍查全卷亦無其他事證足認有未到
    案之相關人士與被告間就犯罪追查有何不當接觸之嫌疑，或
    被告曾有何涉嫌湮滅、偽造、變造犯罪證據或勾串共犯、證
    人之舉，尚無從認定被告就其所涉犯罪有「有事實足認為有
    湮滅、偽造、變造證據或勾串共犯或證人之虞」之羈押原因
    及禁止接見通信之原因及必要性，是以原羈押處分諭知被告
    禁止接見通信之部分，尚有未洽。
四、綜上所述，原羈押處分已就羈押原因、必要性，及羈押手段
    符合比例原則部分，審究甚詳，堪認為被告就起訴犯罪事實
    涉嫌重大，且所犯為最輕本刑為5年以上有期徒刑之罪，若
    遽予交保，難免有逃亡之虞，無法以其他干預較輕微之手段
    代替羈押，非予羈押，顯難進行審判、執行，而有羈押之原
    因及必要，經核尚無不合，被告就此部分聲請撤銷羈押尚難
    認有理由，依法應予駁回；惟卷內無其他證據足堪認定被告
    有湮滅、偽造、變造證據或勾串共犯、證人之虞或舉動，認
    應無禁止接見通信之必要，被告就此部分聲請為有理由，自
    應由本院就此部分撤銷原處分。
五、爰依刑事訴訟法第416條第4項、第412條、第413條前段，裁
    定如主文。
中    華    民    國   100    年    12    月    26    日
           刑事第一庭   審判長  法  官  康文毅
                                法  官  彭凱璐
                                法  官  楊峻宇
以上正本證明與原本無異。
本件裁定不得抗告。
                                書記官  黃健豪
中    華    民    國   100    年    12    月    26    日